【裁判字號】    98,上易,428
【裁判日期】    980724
【裁判案由】    竊盜等
【裁判全文】
臺灣高等法院高雄分院刑事判決         98年度上易字第428號
上  訴  人  臺灣高雄地方法院檢察署檢察官
被      告  甲○○
選任辯護人  王進勝律師
            黃淑芬律師
            陶德斌律師
上訴人即
被      告  乙○(PIMWALAN PHUNSAP)  泰籍人士
上列上訴人因被告竊盜案件，不服臺灣高雄地方法院98年度易字
第122號中華民國98年5月1日第一審判決（起訴案號：臺灣高雄
地方法院檢察署97年度偵字第29303號），提起上訴，本院判決
如下：
    主  文
原判決關於乙○（PIMWALAN PHUNSAP）加重竊盜有罪部分撤銷。
乙○（PIMWALAN PHUNSAP）犯攜帶兇器竊盜罪，處有期徒刑陸月
，如易科罰金，以新臺幣壹仟元折算壹日，緩刑貳年。
其他上訴駁回。
    事  實
一、泰國籍勞工乙○（PIMWALAN PHUNSAP，下稱乙○）為林新實
    業股份有限公司（下稱林新公司）夜班點火開爐人員。詎乙○竟意圖為自己不法之所有，基於竊盜之犯意，利用其輪值
    夜班之便，於97年8月27日凌晨0時54分許夜班時段，進入林
    新公司銅料存放區，持林新公司所有客觀上足以危害人之生
    命身體，依社會通常觀念可供兇器使用之圓鍬1把（全長約
    30公分，金屬材質之圓鍬頭長約20公分，握把約長10公分）
    ，以圓鍬及畚箕竊取存放在該處之銅料21公斤（價值新臺幣
    【下同】5,500元），得手後，將竊得之銅料運往全特企業
    行資源回收場，販售予不知情之全特企業行負責人丁○○（
    故買贓物部分業經檢察官為不起訴處分確定），所得供己花
    用。嗣因林新公司聽聞其他外籍勞工反應乙○作息不正常後
    發覺有異，經調閱監視錄影畫面，並報警處理，始查悉上情
    。
二、案經林新公司訴由高雄縣政府警察局林園分局報告臺灣高雄
    地方法院檢察署檢察官偵查起訴。
    理  由
壹、證據能力方面：
一、被告乙○部分：
    按傳聞法則之重要理論依據，在於傳聞證據未經當事人之反
    對詰問予以核實，乃予排斥，惟若當事人已放棄對原供述人
    之反對詰問權，於法院審判時表明同意該等傳聞證據可作為
    證據，基於證據資料愈豐富，愈有助於真實發現之理念，並
    貫徹刑事訴訟法修法加重當事人進行主義之精神，確認當事
    人對於證據能力有處分權之制度，傳聞證據經當事人同意作
    為證據，法院認為適當者，亦得為證據。另當事人於調查證
    據時，對於傳聞證據表示「沒有意見」、「對於證據調查無
    意見」，而未於言詞辯論終結前聲明異議，應視為已有將該
    等傳聞證據採為證據之同意，此刑事訴訟法第159條之5定有
    明文。檢察官及被告乙○於本院準備程序時已表示對於全案
    傳聞證據之證據能力均無意見，同意作為本案之證據（見本
    院卷第40至41頁），依刑事訴訟法第159條之5之規定，檢察
    官及被告乙○均已同意本案傳聞證據均有證據能力，本院斟
    酌該等證據並非非法取得，亦無證明力明顯過低之情形，是
    該等證據，均得採為證據。
二、被告甲○○部分；
  (一)按被告以外之人於審判外之言詞或書面陳述，除法律有規定
    者外，不得作為證據，刑事訴訟法第159條第1項定有明文。
    查本件證人即同案被告乙○與證人即告訴人林新公司負責人
    丙○○於警詢中所為之陳述，對於被告甲○○而言，具有被
    告以外之人審判外陳述之性質，屬傳聞證據，被告甲○○及
    其辯護人亦爭執上開證據之證據能力，且證人乙○、丙○○
    於原審審理時業已到庭以證人身分具結證述，證述內容與渠
    等於警詢中之證述相符，亦不符合刑事訴訟法第159條之2傳
    聞證據例外有證據能力之規定，是依上開說明，證人乙○、
    丙○○於警詢中所為之陳述，對於被告甲○○而言無證據能
    力，不得作為本案之證據。
  (二)按證人、鑑定人依法應具結而未具結者，其證言或鑑定意見
    ，不得作為證據，刑事訴訟法第158條之3定有明文。經查，
    本件丙○○、乙○於偵查中所為之陳述，除乙○以被告身分
    所為之陳述有證據能力外，其餘丙○○、乙○於偵查中所為
    之陳述，對於被告甲○○而言，具有被告以外之人審判外陳
    述之性質，屬傳聞證據，被告甲○○及其辯護人亦爭執上開
    證據之證據能力，且證人乙○、丙○○於偵查中所為之陳述
    並未經具結，依上開規定，對於被告甲○○而言無證據能力
    ，不得作為本案之證據。
  (三)按前3條之情形外，下列文書亦得為證據：二除顯有不可信
    之情況外，從事業務之人於業務上或通常業務過程所需製作
    之紀錄文書、證明文書，刑事訴訟法第159條之4第1項第2款
    定有明文。在訴訟上如該等紀錄文書可認為係該從事業務之
    人於其通常業務過程不間斷、有規律而準確之記載，且大部
    分紀錄係完成於業務終了前後，無預見日後可能會被提供做
    為證據之偽造動機，其虛偽之可能性小，依上開規定，除顯
    有不可信之狀況外，有證據能力。查卷附告訴人林新公司廢
    銅盤盈（損）表1紙（見警卷第14頁），所製作之人係林新
    公司職員，就林新公司廢銅料之進貨及盤損之數量、價格所
    製作之廢銅盤盈（損）表，為業務上製作之紀錄文書，此項
    證明文書，對於被告甲○○而言，為被告以外之人在審判外
    所為之書面陳述，屬傳聞證據，且該等廢銅盤盈（損）表並
    非日常記載林新公司廢銅料之進貨及盤損之數量、價格所製
    作之原始紀錄表單，而係專為本件訴訟之用，始由林新公司
    之員工張清諒另行製作乙情，有該廢銅盤盈（損）表1紙在
    卷可稽，是該等文書既係因林新公司事後為向被告甲○○追
    究責任之用，其製作當時已有預見日後可能會被提供做為訴
    訟上證據，則無法擔保其準確性，因認無證據能力。至告訴
    人林新公司97年9月23日林新字第970923號函文1紙（見警卷
    第13頁），並非認定本件犯罪事實所需之證據，本判決不予
    援引，故對於該函文之證據能力爰不予論述。
  (四)本案其餘證據之證據能力：
    按傳聞法則之重要理論依據，在於傳聞證據未經當事人之反
    對詰問予以核實，乃予排斥，惟若當事人已放棄對原供述人
    之反對詰問權，於法院審判時表明同意該等傳聞證據可作為
    證據，基於證據資料愈豐富，愈有助於真實發現之理念，並
    貫徹刑事訴訟法修法加重當事人進行主義之精神，確認當事
    人對於證據能力有處分權之制度，傳聞證據經當事人同意作
    為證據，法院認為適當者，亦得為證據。另當事人於調查證
    據時，對於傳聞證據表示「沒有意見」、「對於證據調查無
    意見」，而未於言詞辯論終結前聲明異議，應視為已有將該
    等傳聞證據採為證據之同意，此刑事訴訟法第159 條之5 定
    有明文。檢察官、被告甲○○及其辯護人於本院準備程序時
    已表示對於全案卷證其餘傳聞證據之證據能力均無意見，且
    同意作為本案之證據（見本院卷第40至41頁），依刑事訴訟
    法第159條之5之規定，檢察官、被告甲○○及其辯護人已同
    意本案其餘傳聞證據均有證據能力，本院斟酌該等證據並非
    非法取得，亦無證明力明顯過低之情形，是該等證據，均得
    採為證據。
貳、被告乙○有罪部分：
一、訊據上訴人即被告乙○（下稱被告乙○）對上揭事實，迭於
    警詢、偵查、原審及本院審理時均坦承不諱，核與證人即告
    訴人林新公司負責人丙○○於警詢、偵查及原審審理時證述
    林新公司銅料遭竊等情相符（見警卷第11至12頁，偵卷第6
    至7頁，原審卷第50至52頁）；另證人即全特企業行資源回
    收場負責人丁○○於警詢及原審審理時，亦證述被告乙○將
    所竊得之銅料載往全特企業行資源回收場變賣之事實綦詳（
    見警卷第8至10頁，原審卷第52至55頁）；此外，復有竊案
    現場照片2張、案發現場監視錄影翻拍畫面2張、被告乙○繪
    製作案所使用圓鍬之外型圖1紙附卷可稽（見警卷第18至19
    頁，原審審易卷第52頁）。綜上所述，被告乙○上開自白，
    已有相當之證據資料予以補強，且與事實相符，應堪採認。
    從而，本案事證明確，被告乙○犯行洵堪認定，應予依法論
    科。
二、按刑法第321 條第1 項第3 款所謂之兇器，其種類並無限制
    ，凡客觀上足對人之生命、身體、安全構成威脅，具有危險
    性之兇器均屬之（最高法院79年度台上字第5253號判例意旨
    可資參照）。本件被告乙○行為時所持用之圓鍬1把，雖未
    扣案，然其長約30公分，圓鍬頭部分長約20公分，且係金屬
    材質，質地堅硬，在客觀上顯然足以對人之生命、身體、安
    全構成威脅，具有危險性，係屬兇器，堪以認定。是核被告
    乙○所為，係犯刑法第321條第1項第3款之攜帶兇器竊盜罪
    。
三、原審據以論處被告乙○罪刑，固非無見。惟查：(一)被告乙○
    所為，僅係犯刑法第321 條第1 項第3 款之攜帶兇器竊盜罪
    ，不另論刑法第342 條第1 項之背信罪（詳後述）。乃原判
    決認被告乙○所為，係犯刑法第321 條第1 項第3 款之攜帶
    兇器竊盜罪及刑法第342 條第1 項之背信罪，其以1 行為觸
    犯上開2 罪名，為想像競合犯，應依刑法第55條規定，從一
    重之攜帶兇器竊盜罪論處云云，即有未當。(二)按科刑之判決
    書，其宣示之主文，與所載之事實及理由，必須互相適合，
    否則，即屬理由矛盾，按諸刑事訴訟法第379 條第14款後段
    規定，其判決當然違背法令。又刑法第41條第1 項前段規定
    ：「犯最重本刑為5 年以下有期徒刑以下之刑之罪，而受6
    個月以下有期徒刑或拘役之宣告者，得以新臺幣1 千元、2
    千元或3 千元折算1 日，易科罰金」，申言之，得諭知易科
    罰金者，必以「犯最重本刑為5 年以下有期徒刑以下之刑之
    罪，而受6 個月以下有期徒刑或拘役之宣告者」為限。本件
    原判決關於被告乙○有罪部分之主文載為「乙○犯攜帶兇器
    竊盜罪，處有期徒刑柒月」，既已判處有期徒刑7 月，即無
    從諭知易科罰金，乃原判決於理由欄貳二中卻又載述「並審
    酌其家庭經濟狀況及職業，諭知易科罰金之折算標準」（見
    原判決第5 頁倒數第12行），顯有主文與理由不相適合之違
    誤。(三)查供犯罪所用之物，以屬於犯罪行為人者為限，得沒
    收之，但有特別規定者，依其規定，刑法第38條第3 項、第
    1 項第2 款定有明文。被告乙○所持以竊取銅料之圓鍬1 把
    係告訴人林新公司所有，而非被告乙○所有乙節，業據被告
    乙○自承在卷（見警卷第2 頁），是本案中之圓鍬1 把即不
    得予以宣告沒收，乃原判決竟將圓鍬1 把宣告沒收，亦有未
    合。被告乙○上訴意旨認原審量刑過重，為有理由，且原判
    決此部分既有上開可議之處，自應由本院將原判決關於被告
    乙○加重竊盜有罪部分予以撤銷改判。
四、審酌被告乙○身值壯年，竟不思以正當途徑獲取財物，且罔
    顧其與雇主即告訴人林新公司間之僱傭情誼，而任意竊取告
    訴人林新公司之銅料予以變賣，侵害告訴人之財產權，所為
    誠屬非是，惟念其所竊取之銅料僅有21公斤，價值5,500元
    （此據林新公司負責人林泉興證述在卷【見警卷第12頁】）
    ，數量及價值非鉅，其犯後迭於警詢、偵查、原審及本院審
    理時均坦承犯行，深表悔意，態度良好，且業與告訴人林新
    公司達成和解，以被告乙○每個月工資及3千元之儲蓄款賠
    償告訴人林新公司14萬元，告訴人林新公司亦表示不再追究
    被告乙○之刑責（見原審卷第174之4頁，本院卷第70頁）等
    一切情狀，爰量處被告乙○有期徒刑6月，並斟酌被告乙○
    之年齡、犯罪情節、家庭狀況、經濟能力等情狀，諭知如易
    科罰金，以1千元折算1日之折算標準。被告乙○未曾受有期
    徒刑以上刑之宣告，其業與告訴人林新公司達成和解，以被
    告乙○每個月工資及3千元之儲蓄款賠償告訴人林新公司14
    萬元，告訴人林新公司亦表示不再追究被告乙○之刑責等情
    ，業如上述，被告乙○經此偵審程序，應知所警惕，諒無再
    犯之虞，本院因認對其所處之刑以暫不執行為當，爰依刑法
    第74條第1項第1款之規定，予以宣告緩刑2年，以啟自新，
    併勵來茲。未扣案之圓鍬1把，雖係被告乙○持以竊盜所用
    之物，然並非被告乙○所有，而係告訴人林新公司所有乙情
    ，已如上述，爰不予宣告沒收，附此敘明。
參、被告乙○不另為無罪諭知部分；
一、公訴意旨另以：被告乙○為林新公司夜班點火開爐人員，係
    為林新公司處理事務之人，詎被告乙○竟意圖為自己不法之
    利益，基於竊盜之犯意，利用其輪值夜班之便，於97年8 月
    27日凌晨0 時54分許夜班時段進入林新公司銅料存放區，持
    客觀上足以危害人之生命身體，依社會通常觀念可供兇器使
    用之圓鍬1 把，以圓鍬及畚箕竊取存放在該處之銅料21公斤
    ，得手後將竊得之銅料運往全特企業行資源回收場，販售予
    不知情之全特企業行負責人丁○○，所得供己花用，致生損
    害於林新公司之財產利益。因認被告乙○此部分另涉犯刑法
    第342 條第1 項背信罪嫌云云。
二、按刑法上之背信罪，為一般的違背任務之犯罪，如果其違背
    任務係圖為自己不法之所有，已達於竊盜或侵占之程度，縱
    另有以舊抵新之彌縫行為，仍應從竊盜或侵占罪處斷，不能
    援用背信之法條相繩（最高法院51年度台上字第58號判例意
    旨可資參照）。被告乙○係林新公司之員工，其意圖為自己
    不法之所有，基於竊盜之犯意，而竊取林新公司之銅料乙節
    ，業如上述，被告乙○所為雖係違背其任務之行為，然既已
    達於竊盜之程度，依上開最高法院判例意旨，即應僅以竊盜
    罪處斷，不能復援用背信罪之法條相繩。
三、綜上所述，本應就此部分為被告乙○無罪之諭知，惟公訴人
    認此部分與上開論罪科刑之竊盜部分，有想像競合犯之裁判
    上一罪關係，爰不另為無罪之諭知。
肆、被告甲○○無罪部分：
一、公訴意旨另以：被告甲○○明知自己及同案被告即泰國籍勞
    工乙○，均為林新公司公司夜班點火開爐人員，係為他人處
    理事務之人，被告甲○○因債臺高築，為債權人查封薪水，
    林新公司為免監守自盜，遂將被告甲○○自夜班點火開爐崗
    位調離，改由乙○接替，詎被告甲○○與乙○竟共同意圖為
    自己不法之所有，由被告甲○○帶乙○前往欲銷贓之資源回
    收場瞭解銷贓方式，再利用乙○輪值夜班之便，推由乙○利
    用上夜班時段進入林新公司銅料存放區，持客觀上可供凶器
    之用之圓鍬將銅料放入畚箕之分工方式，依序於96年間不詳
    時日以上開方式行竊銅料3次，97年1月間不詳時日行竊銅料
    2次，及於97年8月27日凌晨0時54分許行竊銅料1次（關於本
    次97年8月27日凌晨0時54分許乙○竊盜犯行，業經本院論罪
    科刑如上，爰不在此論述）。得手後，均由乙○將銅料運回
    員工宿舍分裝，再化整為零運往各資源回收場銷贓，所得則
    由被告甲○○及乙○2人朋分花用（97年8月27日當次行竊，
    乙○尚未將銷贓所得分與被告甲○○），致生損害於林新公
    司之財產利益。因認被告甲○○係犯刑法第321條第1項第3
    款之攜帶兇器竊盜罪嫌及刑法第342條第1項之背信罪嫌云云
    。
二、按犯罪事實應依證據認定之，無證據不得認定犯罪事實，刑
    事訴訟法第154 條第2 項定有明文。又認定犯罪事實，所憑
    之證據，雖不以直接證據為限，間接證據亦包括在內，然無
    論直接或間接證據，其為訴訟上之證明，須於通常一般之人
    均不致於有所懷疑，而得確信其為真實之程度者，始得據之
    為有罪之認定，倘其證明尚未達到此一程度，而有合理性懷
    疑之存在時，即無從為有罪之認定，根據「罪證有疑，利於
    被告」之證據法則，即不得遽為不利於被告之認定（最高法
    院著有76年度台上字第4986號判例意旨可資參照）。再按犯
    罪事實之認定，應憑真實之證據，倘證據是否真實尚欠明顯
    ，自難以擬制推測之方法，為其判斷之基礎，而認定犯罪事
    實之證據係指足以認定被告確有犯罪行為之積極證據而言，
    該項證據自須適合於被告犯罪事實之認定，始得採為斷罪資
    料（最高法院53年度台上字第656號、29年上字第3105號判
    例意旨可資參照）。
三、公訴人認被告甲○○涉有上開犯行，無非係以證人即同案被
    告乙○、證人丙○○、丁○○於警詢及偵查中之供述，竊案
    現場照片2張、案發現場監視錄影翻拍畫面2張、指認照片1
    張，告訴人林新公司97年9月23日林新字第970923號函及所
    附之廢銅盤盈 (損)表各1份等為其論據。訊據被告甲○○堅
    詞否認有何公訴意旨所指之竊盜犯行，辯稱：伊並未竊取林
    新公司之銅料等語。經查：
  (一)公訴人認被告甲○○涉有上開竊盜犯行，最主要之證據資料
    即係證人即同案被告乙○於警詢及偵查中之陳述。經查，被
    告乙○於警詢及偵查中以證人身分未具結之陳述，對於被告
    甲○○而言，不具證據能力，已如前述。而證人乙○於偵查
    中陳稱：是甲○○告訴我這樣是可以賺錢的，我前後偷了6
    次，都是甲○○叫我偷的，我每次去偷，甲○○不是都有在
    場，只有叫我拿，他沒有在場，不記得他在場幾次，但只要
    他有在場，就會幫我看監視器，賣到的東西是一人一半，除
    了最後1次沒有分以外，我每次都有把錢分給甲○○，叫我
    去偷的人及分錢的人就是甲○○等語（見偵卷第6至8頁）；
    於原審審理時陳稱：我與甲○○有金錢往來，總共拿給他7
    次，時間不記得了。在外勞宿舍1樓裡面，1次給2,000元，
    有時候2,000元、或是1,500元，每次金額不等，因為拿一粒
    一粒的銅出去賣的時候要拿回來分甲○○錢，剛開始的時候
    ，我會將東西銅粉拿出去公司外面放著，然後甲○○騎機車
    到外面等候一起到同1家資源回收場去賣，騎機車共約3次。
    甲○○告訴我說將該東西銅粒拿出去賣，賣回來的錢1人1半
    ，之後甲○○就告訴我要我自己騎腳踏車拿出去賣，第1次
    甲○○騎機車得每公斤拿出去賣145元，但是賣多少錢我不
    記得，第2次每公斤賣得145元，第3、4次都是每公斤160元
    ，最後1次賣21公斤，每公斤160元，最後1次賣得的錢沒有
    分給甲○○，賣完之後前3次，甲○○就分給我，我去偷的
    時候，甲○○都會去管理室看螢幕，在那裡等我，甲○○說
    你去拿東西沒有關係，沒有人會看到你偷，到了資源回收場
    之後，第1、2次都是2 個人一起去賣，甲○○在第1、2次就
    介紹老闆給我認識，之後就是我自己去賣，在賣東西之前，
    第1、2次好像都是甲○○先聯絡資源回收場，但是我不確定
    是否有聯絡，之後就是我自己拿去賣，老闆是證人丁○○，
    該老闆有看過甲○○進去2次，有時候甲○○在外面等，總
    共竊取銅料6次，第1至3次約是凌晨3點，因為甲○○之前是
    上凌晨3點的班，前3次都是甲○○上班的時候，之後幾次就
    沒有看到甲○○。因為我已經知道如何偷，甲○○有告訴我
    ，他會去警衛室看螢幕，在我第1次去偷竊之前的1個月，甲○○每天都有跟我說要偷的事，在工廠工作現場裡面，甲○○他每次凌晨3點都會告訴我，偷出去每次的數量不記得，
    總量不記得，竊取的銅料就是警卷第18頁照片所示之物，工
    作時候我會接觸銅料，但不是看管，甲○○在工廠負責熔解
    廢鋁等語（見原審卷第43至49頁）。經本院勾稽比對乙○上
    開陳述內容，發現有下列可疑及不符常情之處：
    1.同案被告乙○除經本院認定有罪之97年8月27日凌晨0時54
      分許之竊盜犯行外，就其他數次之行竊時間均已不復記憶
      ，而所竊取銅料之數量亦不復記憶，本院已難就同案被告
      乙○之供述建構出完整之行竊經過。
    2.再以同案被告乙○就事後分贓之敘述，於偵查中稱除最後
      1次外，每次都分錢予被告甲○○（按即5次），嗣於原審
      審理時則改稱分錢給甲○○7次，前後供述已有歧異，而
      未能遽予採認。
    3.另佐以同案被告乙○陳稱：其進行偷竊行為時，被告甲○○不一定會在場，且最後1次竊取所變賣的錢沒有分給被
      告甲○○等語。依同案被告乙○所述，乙○於竊取銅料之
      時，被告甲○○不一定知悉，則依常理，乙○豈能在被告
      甲○○事先不知情，且未予任何助力之情形下，甘願自身
      冒遭查獲之風險單獨進行竊盜行為，再將竊取所得平白分
      給被告甲○○？此顯與常理有悖，而堪存疑。
    4.再參以同案被告乙○另陳稱：第1、2次都是2個人一起去
      賣，甲○○在第1、2次就介紹老闆給我認識，之後就是我
      自己去賣，甲○○騎機車到外面等候一起到同1家資源回
      收場去賣等語。然經證人即全特企業行資源回收場負責人
      丁○○於原審審理時證稱：大約於警員帶乙○來我資源回
      收場之前1個星期三或星期四，乙○有騎腳踏車過來，除
      了這次之外，沒有看到乙○，我不認識被告甲○○，之前
      也沒有看過，乙○來賣東西時，只有1個人，是否有人帶
      他來我不清楚，但我看到他時，只有乙○1個人，我收過
      乙○就這1次銅粒，就是警察帶他來之前那次等語（見原
      審卷第52、53、55頁）。要與同案被告乙○所述：被告甲○○在第1、2次就介紹老闆給伊認識，之後就是伊自己去
      賣等情不相符合，亦可認同案被告乙○上開供述是否屬實
      ，委有可疑。
    5.另查，同案被告乙○陳稱：在賣東西之前，第1、2次好像
      都是被告甲○○先聯絡資源回收場等語。然經原審調閱被
      告甲○○所持用0000000000號行動電話、被告甲○○住處
      00-0000000號電話、全特企業行資源回收場00-0000000號
      及00-0000000號電話，自97年8月8日起至98年2月4日止之
      雙向通聯記錄，並無同案被告乙○所述被告甲○○事先與
      全特企業行資源回收場聯絡之通聯記錄，此有雙向通聯紀
      錄1份在卷可稽（見原審卷第66至100頁背面）；且證人丁○○亦陳稱：甲○○沒有打電話給我過，我們沒有通話過
      等語（見本院卷第53、55頁）；亦可認同案被告乙○上開
      供述內容，確與事實有所出入。
    6.此外，同案被告乙○另陳稱：我去偷的時候，被告甲○○
      都會去管理室看螢幕，在那裡等我等語。然據證人即林新
      公司警衛戊○○於原審審理時證稱：我於96年至離職這段
      期間之內於夜間值班時，不會有人在晚上3、4點到公司的
      守衛室，守衛室不讓員工到裡面休息，裡面只有公用電話
      可以讓員工使用而已，除非員工有事情要聯絡打電話，才
      會到守衛室裡面，甲○○那一段時間夜間沒有進入公司等
      語（見原審卷第121、122頁）。則在守衛室極少員工進入
      之情形下，警衛戊○○應容易注意到是否有人無故常到警
      衛室，然其證稱被告甲○○那一段時間夜間沒有進入公司
      ，顯見同案被告乙○供稱：當我去偷的時候，甲○○都會
      去管理室看螢幕，在那裡等我等語，核與事實不符。
    7.綜合上述，同案被告乙○之上開供述既有上述謬誤或不符
      常情之處，本院自難僅以其上開有瑕疵之供述，遽為被告
      甲○○不利之認定。至證人丙○○於警詢及偵查中未具結
      之陳述，對被告甲○○而言不具證據能力，已如上述；證
      人丙○○於原審審理中關於竊盜過程之供述，均係同案被
      告乙○所告知，已具傳聞性質，且同案被告乙○之供述既
      有上開瑕疵，自亦不能以證人丙○○聽聞而來之傳聞供述
      ，遽為被告甲○○不利之認定。至卷附之竊案現場照片2
      張、案發現場監視錄影翻拍畫面2張（見警卷第18、19頁
      ），均未發現被告甲○○行竊之蹤影，自亦不能作為不利
      被告甲○○之認定。職是，被告甲○○被訴竊盜及背信之
      犯行，尚屬不能證明。
  (二)告訴人雖提出林新公司廢銅盤盈 (損)表作為佐證被告甲○○竊盜犯行之依據。然查，上開廢銅盤盈 (損)表，對於被
    告甲○○而言，不具證據能力，已如前述。且林新公司在運
    輸、儲存、熔煉廢銅料之過程中本有原料耗損之問題，亦難
    謂林新公司銅料耗損均係同案被告乙○所為，是該廢銅盤盈
    (損)表自亦不能作為不利於被告甲○○之認定。
四、綜上所述，公訴人對於被告甲○○竊盜及背信之犯罪事實所
    提出之證據，在客觀上既未達於通常一般之人均不致有所懷
    疑，而得確信被告甲○○確曾犯罪之程度，其有合理之懷疑
    存在時，依「罪證有疑，利於被告」之法理，自不得遽為被
    告甲○○有罪之判決。
五、原審因而認被告甲○○竊盜及背信犯罪無法證明，而為無罪
    之諭知，認事用法並無違誤。檢察官上訴意旨，猶執前詞，
    指摘原判決此部分不當，為無理由，應予駁回。
伍、被告乙○其餘被訴竊盜部分，業經原審判決無罪確定，爰不
    另論列，併予敘明。
據上論結，應依刑事訴訟法第368 條、第369 條第1 項前段、第
364條、第299條第1項前段，刑法第321條第1項第3款、第74條第
1項第1款，判決如主文。
本案經檢察官陳國全到庭執行職務。
中    華    民    國    98    年    7    月    24    日
                  刑事第七庭    審判長法  官 莊飛宗
                                      法  官 施柏宏
                                      法  官 孫啟強
以上正本證明與原本無異。
本件不得上訴。
中    華    民    國    98    年    7    月    24    日
                                      書記官 吳新貞
附錄本判決論罪科刑法條：
刑法第321條：
犯竊盜罪而有左列情形之一者，處六月以上、五年以下有期徒刑：
一、於夜間侵入住宅或有人居住之建築物、船艦或隱匿其內而犯之者。
二、毀越門扇、牆垣或其他安全設備而犯之者。
三、攜帶兇器而犯之者。
四、結夥三人以上而犯之者。
五、乘火災、水災或其他災害之際而犯之者。
六、在車站或埠頭而犯之者。
前項之未遂犯罰之。


司法院資訊處製作；財團法人民間司法改革基金會備份。
